臺灣高等法院刑事裁定　　　　　　　　　　　　　　九十三年度毒抗字第三一二號
　　抗　告　人　甲○○
右列抗告人因毒品危害防制條例案件，不服臺灣基隆地方法院中華民國九十三年六月
三十日裁定（九十三年度毒聲字第二六一號），提起抗告，本院裁定如左：
    主  文
抗告駁回。
    理  由
一、本件聲請及裁定意旨略以：抗告人即被告甲○○於民國（下同）九十三年二月二
    日凌晨，採尿液前一日內某時，在不詳地點施用第一級毒品海洛因，為警於九十
    三年二月二日凌晨，在基隆市○○區○○路十六號十一樓查獲，採集其尿液送驗
    結果，呈陽性反應，有基隆市衛生局及臺灣檢驗科技股份有限公司濫用藥物尿液
    檢驗報告附卷可稽，被告施用第一級毒品之犯行，堪以認定，原審因依修正後毒
    品危害防制條例第三十五條、修正毒前品危害防制條例第二十條第一項、觀察勒
    戒處分執行條例第三條第一項、第二項，及檢察官聲請，裁定甲○○施用第一級
    毒品應送勒戒處所觀察、勒戒等語。
二、本件抗告意旨略以：原審裁定認定抗告人採尿液時間，事實認係九十三年二月二
    日凌晨，理由三、認係九十三年二月二日十九時三十分許，前後矛盾。原審裁定
    理由一、認抗告人之尿液呈毒品鴉片陽性反應，於理由三、又謂基隆市衛生局檢
    驗結果係呈嗎啡反應，而鴉片與嗎啡係不同毒品，亦有理由矛盾。又抗告人經檢
    出之嗎啡陽濃度僅一七二九ＮＧ／ＭＬ，與一般施用毒品者濃度均在上萬以上者
    不同，可能係在包廂式ＫＴＶ喝酒唱歌所吸入，否則抗告人假釋後均至臺灣基隆
    地方法院檢察署保護管束報到均未檢出毒品反應，因認原審裁定抗告人應送勒戒
    處所觀察、勒戒係不當，爰提起抗告云云。惟查，施用海洛因者，其尿液均會檢
    驗出代謝物嗎啡反應，曾有行政院衛生署食品檢驗局八十一年九月八日醒藥檢壹
    字第八一一四八八五號函可稽（見原審卷第十三頁）。本件臺灣檢驗科技股份有
    限公司濫用藥物尿液檢驗報告指抗告人尿液呈鴉片類反應（嗎啡檢出濃度為一七
    二九ＮＧ／ＭＬ，見毒偵卷第二十三頁）），暨表明檢出嗎啡濃度，核與基隆市
    衛生局檢驗抗告人尿液結果呈嗎啡反應（見毒偵卷第二一頁），並無不同，可認
    抗告人係施用海洛因。至抗告人被採尿液時間，按之警訊筆錄係九十三年二月二
    日二十二時四十分許（見九十三年毒偵字第七六二號卷第四頁），故九十三年二
    月二日十九時三十分許或九十三年二月二日凌晨，均屬筆誤，惟均無礙其有施用
    第一級毒品海洛因之事實，又毒品危害防制條例業經總統於九十二年六月六日修
    正於同年七月九日公布，並自九十三年一月九日施行，抗告人之被查獲時已在前
    開毒品危害防制條例修正施行後，依修正後該法第二十條規定，即應先送勒戒處
    所觀察、勒戒，是原審裁定抗告人甲○○因施用第一級毒品海洛因，應送勒戒處
    所觀察、勒戒，尚無不合，本件抗告為無理由，應予駁回。
三、據上論結，應依刑事訴訟法第四百十二條，裁定如主文。
中　　　華　　　民　　　國　　九十三　　年　　　七　　　月　　三十　　日
                              臺灣高等法院刑事第九庭
                                    審判長法　官  李  文  成
                                          法　官  周  盈  文
                                          法　官  官  有  明
右正本證明與原本無異。
不得再抗告。
                                          書記官  林  蓓  瑜
中　　　華　　　民　　　國　　九十三　　年　　　八　　　月　　　三　　　日
